---
title: "Projet Time Series "
output: html_document
---
## Chargement des Library
```{r setup, include=FALSE}
library(ggplot2)
library(forecast)
library(tseries)
library(smooth)
library(ggplot2)
library(zoo)
```

#Chargement des données

```{r cars}
day.data <- read.csv("data/day.csv")
attach(day.data)
```


Plot the cnt vs dteday and examine its patterns and irregularities :

```{r pressure, echo=FALSE}
plot(cnt ~ dteday)
```

lean up any outliers or missing values if needed (tsclean() is a convenient method for outlier removal and inputting missing values).

```{r pressure, echo=FALSE}
ts.cnt <- ts(cnt)
ts.cnt <- tsclean(ts.cnt)
plot(ts.cnt)
```

Use moving average to smooth the time serie (try with 7 and 30)

```{r pressure, echo=FALSE}
ma.7 <- rollmean(ts.cnt, 7)
ma.30 <- rollmean(ts.cnt, 30)
```

plot the time series and the two smoothed curves

```{r pressure, echo=FALSE}
plot(ts.cnt)
lines(ma.7, col = 'red', type = 'l')
lines(ma.30, col = 'blue', type = 'l')
```


##1) Now we will be using the smoothed time series with order 7 that we will name hereafter cnt_ma


```{r pressure, echo=FALSE}
cnt_ma <- ma.7
```

Transform cnt_ma into a time series with frequency 30 named count_ma

```{r pressure, echo=FALSE}
count_ma <- ts(na.omit(cnt_ma), frequency = 30)
plot(count_ma)
```

Does the series count_ma appear to have trends or seasonality? 

On observe une tendance ainsi qu'une saisonnalité.

```{r pressure, echo=FALSE}
count_ma.components <- decompose(count_ma)
plot(count_ma.components)
```

Create a time series deseasonal_cnt by removing the seasonal component

```{r pressure, echo=FALSE}
deseasonal_cnt <- count_ma - count_ma.components$seasonal
plot.ts(deseasonal_cnt, col = 'blue', main= "original ts in blue seasonal adjusted in red")
lines(count_ma, col = 'red')
```

##2) Stationarity

Is the serie count_ma stationary?

La p-value est supérieur à 0.5 donc on rejette le test c'est à dire que la time series n'est pas stationnaire

```{r pressure, echo=FALSE}
adf.test(count_ma)
```

AutoCorrelation Function : 

```{r pressure, echo=FALSE}
acf(count_ma)
```

Partiel AutoCorrelation Function : 

```{r pressure, echo=FALSE}
pacf(count_ma)
```

Nous commençons par une différentiation d'ordre 1 puis nous réevaluront ensuite la possible nécessité d'une seconde différenciation. 

Nous constatons sur le collogramme de l'ACF que le lag 1 est positivement significatif donc nous ne sommes pas dans un cas de sur-différenciation. Par définition une sur-différentiation est lorsque le lag 1 de l'ACF tend vers -1. et que le Pacf à de nombreux h négativement significatif.

```{r pressure, echo=FALSE}
count_ma.withoutTrend <- diff(count_ma,differences = 1)
plot(count_ma.withoutTrend)
```

De plus nous pouvons d'ores et dèja inclure le test de Dickey-Fuller qui consiste à prouver qu'une série temporelle est stationnaire ou pas en fonction de la valeur de la p value. 

h0 : Série temporelle n'est pas stationnaire --> p.value > 5%

On obtient une p.value < 5%. Le test de Dickey-Fuller est concluant on rejette l'hypothèse h0.

```{r pressure, echo=FALSE}
adf.test(count_ma.withoutTrend,alternative = "stationary")
```


##3) Autocorrelations and choosing model order


```{r pressure, echo=FALSE}
par(mfrow=c(2,1))
acf(count_ma.withoutTrend) 
pacf(count_ma.withoutTrend)
par(mfrow=c(1,1))
```

Le graphique d'autocorrelation montre des autocorrelations aux lags 1,2 et 3.
Le graphique d'autocorrelation partielle montre des autocorrelations aux lags 1 et 7.

```{r pressure, echo=FALSE}
count_ma.AR <- arima(count_ma,order = c(2,1,0))
count_ma.AR$aic
```

```{r pressure, echo=FALSE}
count_ma.ARresidual <- count_ma.AR$residuals
plot(count_ma.ARresidual)
abline(0,0,col="red")
```

```{r pressure, echo=FALSE}
count_ma.MA <- arima(count_ma,order = c(0,1,9))
count_ma.MA$aic #9046.192
```

```{r pressure, echo=FALSE}
count_ma.MAresidual <- count_ma.MA$residuals
acf(count_ma.MA$residuals)
plot(count_ma.MAresidual)
abline(0,0,col="red")
```

```{r pressure, echo=FALSE}
plot(deseasonal_cnt)
deseasonal_cnt.components <- decompose(deseasonal_cnt)
plot(deseasonal_cnt.components)
```

```{r pressure, echo=FALSE}
deseasonal_cnt.withoutTrend <- diff(deseasonal_cnt)
plot(deseasonal_cnt.withoutTrend)
```

```{r pressure, echo=FALSE}
acf(deseasonal_cnt.withoutTrend)
pacf(deseasonal_cnt.withoutTrend)
adf.test(deseasonal_cnt.withoutTrend)
```

Sur le graphe du PACF, on observe une autocorrelation sur le lag 1 et le lag 2
Sur le graphe de l'ACF, on observe que le lag 10 dépasse.
La p-value et inférieure à 5%, nous acceptons donc l'hypothèse h0 indiquant que la série temporelle est stationnaire.

```{r}
auto.mod = auto.arima(deseasonal_cnt,seasonal = FALSE)
auto.mod
```

```{r}
tsdisplay(residuals(auto.mod))
```

```{r}
arima.adjusted = arima(deseasonal_cnt, order=c(1,1,7))
arima.adjusted
```
On remarque que l'AIC de ce modèle ajusté est moins élevé que l'AIC obtenu précedemment.

```{r}
tsdisplay(residuals(arima.adjusted))
```
On constate que les résidus sont hétérogénes.
De plus, l'ACF et le PACF présentent peu d'autocorrélations significatives.
Donc on en déduit que les résidus n'ont pas capturé beaucoup d'information.

```{r}
pred.forecast = forecast(arima.adjusted)
plot(deseasonal_cnt)
plot(pred.forecast, col = "red")
```

```{r}
test <- window(ts(deseasonal_cnt), start=700)

arima.model = arima(ts(deseasonal_cnt[-c(700:725)]), order=c(1,1,7))

pred.forecastModel <- forecast(arima.model,h=25)
plot(pred.forecastModel, main=" ")
```

```{r}
auto.arima.seas = auto.arima(deseasonal_cnt, seasonal=TRUE)
auto.arima.seas

pred.seas <- forecast(auto.arima.seas, h=25)
plot(pred.seas)
```

